CARLOS HENRIQUE

DESENVOLVEDOR FULL STACK

🔼 Aracajú - SE

(National Property 1984) (1984

🙀 carlos.hr.contato@gmail.com 📊 carlos-henrique-santos-silveira-24abb1292

RESUMO

Sou um desenvolvedor de software com dois anos de experiência, tendo trabalhado em uma empresa e alguns freelancers. Meu foco principal, nos primeiros projetos, foi PHP e seus frameworks, nos quais desenvolvi habilidades sólidas. Este ano, eu estou expandindo meus horizontes para incluir React e React Native, enquanto mantenho um conhecimento sólido das principais stacks do mercado de desenvolvimento. Com uma sede constante por aprendizado e uma paixão pela tecnologia, estou pronto para enfrentar qualquer desafio que o mundo do desenvolvimento de software possa apresentar.

HISTÓRICO PROFISSIONAL

Desenvolvedor Full Stack

Turn Business | Jan 2024 – atual

Trabalho desenvolvendo e mantendo um painel de gerenciamento de entregas para franquias com React.js, um app mobile para entregadores com React Native, API TypeScript e Banco de Dados MongoDB.

Desenvolvedor PHP

Durabi | Jan 2023 - Jun 2023

Trabalhei como freelancer e desenvolvi um painel de gerenciamento Web de Eventos em PHP como framework próprio da equipe, além de desenvolver um app Mobile para os clientes Durabi para ingressar nos eventos e ter acesso a dinâmicas variadas do app para conseguir ingresso, o app sendo desenvolvido em Cordova.

Estagiário de TI

IPTI | Nov 2022 - Nov 2023

Desenvolvi novas funcionalidades para o Software de apoio a gestão escolar baseado em Tecnologia Social (TAG), tais como lançamento de notas, CRUD de alunos, professores, escolas e profissionais atuantes na rede de ensino, integração com API da rede estadual, reestruturação de código, correção de bugs, etc. Além de participar de outros projetos como o HB. Todos os sistemas foram desenvolvidos em PHP e adquiri um nível de confiança alto por minha rapidez em aprender e dominar as tecnologias rapidamente para executar tarefas de alta complexidade.

CONHECIMENTOS e CURSOS

PHP - Intermediário

Python - Intermediário

SQL - Intermediário

HTML e CSS- Avançado

Git - Intermediário

Teste de Software - Básico

JavaScript - Avançado

Docker - Intermediário

React - Intermediário

API REST - Intermediário

React Native - Intermediário

TypeScript - Intermediário

MySQL - Intermediário

MongoDB - Intermediário

FORMAÇÃO ACADÊMICA

Análise e Desenvolvimento de Sistemas

UNIT | 2024 – atual | 3º período